【裁判字號】    92,訴,2041
【裁判日期】    921104
【裁判案由】    偽造文書
【裁判全文】
臺灣高雄地方法院刑事判決                        九十二年度訴字第二四一號
    公  訴  人  臺灣高雄地方法院檢察署檢察官
    被      告  丙○○
    指定辯護人  本院公設辯護人丁○○
右列被告因偽造文書等案件，經檢察官聲請簡易判決處刑（九十二年度偵緝字第五一
五號），本院認為不宜行簡易程序，改依通常審理程序進行後，判決如左：
        主  文
丙○○共同意圖供行使之用，而偽造有價證券，處有期徒刑壹年陸月。
本票乙紙（票號：０２６９１９號，票面金額新台幣壹拾萬元，發票日為民國九十一
年五月十五日），未記載到期日之偽造共同發票人為「甲○○」之部分，及當票、切
結書及汽車買賣合約書上偽造之「甲○○」署押〈含指印〉共五枚均沒收。
        事  實
一、丙○○與甲○○原係同居之男女朋友關係，民國九十一年五月十四日，丙○○經
    甲○○之授權同意，由丙○○出資以新台幣〈下同〉六十萬元之價格向乙○○購
    買車號七Ｓ─七三五八號自用小客車一輛，登記在甲○○名下，供丙○○使用，
    並以該車設定動產擔保抵押權，由甲○○擔任借款人，向匯通商業銀行股份有限
    公司〈下稱匯通商銀〉貸款五十萬元以支付上揭車款。丙○○自乙○○處取得車
    輛後，為支付積欠乙○○不足之車款十萬元部分，竟逾越甲○○之前開授權範圍
    ，與不詳年籍資料之成年女子「高麗雲」共同基於意圖供行使之用之犯意聯絡，
    持甲○○之身分證前往位於高雄市苓雅區○○○路二二二號之「正記當鋪」，假
    冒陳玉診本人，將上開車輛以十萬元〈扣除利息四千五百元剩九萬五千五百元〉
    之金額典當於當鋪老闆江希明，並由「高麗雲」在當票、切結書、本票及汽車買
    賣合約書上偽造甲○○之署押〈含指印〉共五枚〈起訴書誤載為四枚〉，並持向
    江明希誆稱「高麗雲」即是車主甲○○本人，致江希明陷於錯誤而貸予金錢。丙○○取得上開款項九萬五千五百元後，即用以清償積欠乙○○不足之車款，嗣經
    甲○○獲知上情並前往「正記當鋪」以五萬元之代價贖回該車，足生損害於甲○○。
二、案經甲○○訴請臺灣高雄地方法院檢察署檢察官偵查起訴。
        理  由
一、右揭犯罪事實，業據被告丙○○於偵查及本院審理時坦承不諱，核與告訴人甲○○證述之情節相符，並有前開偽造之本票一紙、及當票、切結書及汽車買賣合約
    書各一份（詳檢察署九十一年度他字第四九一六號卷第六至十頁）在卷可稽，足
    認被告之自白與事實相符而堪以採信，故本件事證明確，被告犯行洵堪認定。
二、核被告所為係犯刑法第二百零一條第一項、第二百十條及第三百三十九條第一項
    之罪。被告丙○○與不詳年籍資料之成年女子「高麗雲」間就上揭犯行，有犯意
    聯絡及行為分擔，均為共同正犯。其等偽造署押〈含指印〉為偽造有價證券及偽
    造文書之部分行為，其偽造有價證券後持以行使，其持以行使之輕罪行為，已為
    偽造之重罪行為所吸收；及其偽造私文書後持以行使，其偽造之輕罪行為，已為
    行使之重罪行為所吸收，均不另論罪，又被告所犯偽造有價證券罪、偽造文書罪
    及詐欺取財罪之間，有方法結果之牽連關係，應從一重之意圖供行使而偽造有價
    證券罪處斷。起訴書雖漏引刑法第二百零一條第一項及第三百三十九條第一項，
    尚有未洽，惟起訴事實欄已敘明上揭二罪之犯罪事實，自為起訴範圍所及，本院
0   應併予審理，附此說明。按犯罪之情狀另有其特殊之原因與環境等等，在客觀上
    足以引起一般同情，認為即予宣告法定低度刑期尤嫌過重者，可適用刑法第五十
    九條以犯罪情狀可憫恕，酌量減輕其刑（最高法院四十五年台上字第一一六五號
    判例參照），又適用刑法第五十九條規定時，雖仍可審酌刑法第五十七條各款所
    列之事由，惟其程度應達於足以引起同情，確可憫恕者，方屬相當（最高法院八
    十八年度台上字第三八八號判決參照），而本院審酌，被告犯罪後於本案審理中
    0N前揭犯行均坦白承認，且被告雖偽造前述有價證券以向人質借現金或清償，然
    金額僅十萬元，且該偽造本票係被告因債權人乙○○催討車款急需金錢而應當鋪
    要求共同偽造行使，並未流通於市面，未損及社會交易安全，犯罪情節並非嚴重
    ，且被告犯後已向告訴人甲○○道歉，經告訴人甲○○於本院審理中表示願意不
    追究被告之犯行，足見被告犯罪後態度良好，顯有悔意，以被告上開犯罪情狀，
    若量處偽造有價證券罪之法定最低刑有期徒刑三年，已足以引起一般同情，尚嫌
    過重，實屬情輕法重，犯罪情狀應可憫恕，本院爰依刑法第五十九條規定，就被
    告所犯之罪，減輕其刑。爰審酌被告因需資金週轉，即偽造他人本票、私文書，
    行為殊不足採，惟念其犯後坦承犯行，並取得被害人即其原同居女友甲○○之諒
    解，犯後態度尚稱良好等一切情狀，量處如主文所示之刑。至於被告與「高麗雲
    」共同偽造前開「甲○○」之本票部分，不問屬於被告與否，均應依刑法第二百
    零五條之規定沒收；另有被告在當票、切結書、本票及汽車買賣合約書上偽造之
    「甲○○」〈含指印〉之署名共五枚，已詳如前述，均應依刑法第二百十九條規
    定諭知沒收。至於前開當票、切結書及汽車買賣合約書，已非被告所有，自不得
    依刑法第三十八條之規定沒收，均附此敘明。
據上論斷，應依刑事訴訟法第二百九十九條第一項前段，刑法第二十八條、第二百零
一條第一項、第三百三十九條、第二百十條、第五十五條、第五十九條、第二百零五
條、第二百十九條、罰金罰鍰提高標準條例第一條前段，判決如主文。
中      華      民      國      九十二      年    十一  月      四      日
                                      臺灣高雄地方法院刑事第十四庭
                                          審判長法    官  李 勝 琛
                                                法    官  官 信 成
                                                法    官  曾 吉 雄
右正本證明與原本無異。
如不服本判決，應於判決送達後十日內，向本院提出上訴狀。
                                                書 記 官  趙 美 玲
中    華    民    國      九十二      年      十一      月      五     日
附錄本案論罪科刑法條全文
刑法第二百零一條第一項：意圖供行使之用，而偽造、變造公債票、公司股票或其他
有價證券者，處三年以上十年以下有期徒刑，得併科三千元以下罰金。


司法院資訊處製作；財團法人民間司法改革基金會備份。
